【裁判字號】    89,易,480
【裁判日期】    890530
【裁判案由】    毀損
【裁判全文】
臺灣新竹地方法院刑事判決                          八十九年度易字第四八０號
    公  訴  人  臺灣新竹地方法院檢察署檢察官
    被      告  丙○○
右列被告因毀損案件，經檢察官提起公訴（八十九年度偵字第四四二號），本院判決
如左：
    主      文
丙○○連續損壞他人之汽車烤漆，足以生損害於他人，處拘役肆拾日，如易科罰金以
參佰元折算壹日。
    事      實
一、丙○○因不滿汽車駕駛人動輒停車於新竹市○○路五十九巷一號社區對面正值轉
    彎之路旁，而常致車禍，竟基於毀損之概括犯意，於民國 (下同）八十九年一月
    十三日十九時四十分許，左手持不明物體，沿前揭門牌對面路旁之車輛左側逆向
    行走，並順手以前述不明物體，刮甲○○所有之車號ＪＺ二０五九號深藍色自用
    小客車左側車體烤漆（由左前葉子板至車尾），復以同一動作，刮乙○○所有之
    車號ＱＪ二０一六號白色自用小客車左側車體烤漆（由左後視鏡至車尾），致前
    開二車輛均受有烤漆刮痕之損壞，足以生損害於甲○○、乙○○，經當時正於前
    揭門牌警衛室執勤之甲○○當場目睹，當場逮捕被告並報警。
二、案經甲○○、乙○○訴由新竹市警察局第三分局報告臺灣新竹地方法院檢察署檢
    察官偵查起訴。
    理      由
一、訊據被告丙○○雖坦承於前揭時地，行經前開車輛旁，且前開車輛確有遭人刮損
    烤漆之事實，惟矢口否認有持物刮損前開二輛汽車烤漆之犯行，辯稱其在該處附
    近種菜云云。惟查，右揭犯罪事實，業據告訴人甲○○於警、偵訊中及本院審理
    時；告訴人乙○○於警、偵訊中指訴綦詳，並有遭刮損烤漆之前開二輛車輛之照
    片二十幀在卷可稽，且經檢察官履勘前開二輛車輛無訛，製有履勘現場筆錄在卷
    ，而告訴人甲○○案發時所處之警衛室，正面對前開輛左側約十五公尺之距離，
    除警衛有二側照明燈外，附近亦有三盞路燈，視線良好，亦經檢察官於八十九年
    二月十四日六時四十二分許，至現場勘驗屬實，有履勘現場筆錄及現場照片九幀
    在卷可參，是告訴人甲○○所指應堪信其為真，且告訴人甲○○與被告間復無仇
    隙，應無誣陷之理，是被告所辯委為卸責之詞，事證明確，被告毀損犯行，應堪
    認定。
二、核被告丙○○所為係犯刑法第三百五十四條毀損罪。被告先後刮損二輛車輛車體
    烤漆之犯行，時間緊接，所犯罪名相同，顯係出於概括犯意反覆為之，為連續犯
    ，應依刑法第五十六條之規定以一罪論，並加重其刑。爰審酌被告犯罪之動機、
    目的、手段，咨意損壞他人車輛烤漆，犯罪所生之損害，及其犯罪後態度等一切
    情狀，量處如主文所示之刑，並諭知易科罰金之折算標準。
據上論斷，應依刑事訴訟法第二百九十九條第一項前段，刑法第五十六條、第三百五
十四條、第四十一條，罰金罰鍰提高標準條例第一條前段、第二條，判決如主文。
本案經檢察官黃仁宏到庭執行職務。
中      華      民      國    八十九    年      五      月     三十     日
                                       臺灣新竹地方法院刑事第二庭
                                           法  官  張  百  見
右正本證明與原本無異。
如不服本判決，應於判決送達後十日內向本院提出上訴狀( 應附繕本 )，上訴於
臺灣高等法院。
                                              書記官  陳  進  楷
中      華      民      國    八十九    年      五      月     三十     日
附錄論罪科刑法條：刑法第三百五十四條。
毀棄、損壞前二條以外之他人之物，或致令不堪用，足以生損害公眾或他人者，處二
年以下有期徒刑、拘役或五百元以下罰金。


司法院資訊處製作；財團法人民間司法改革基金會備份。
